最高法院刑事判決　　　　　　　　　　111年度台上字第548號
上　訴　人　方韶暐


上列上訴人因違反槍砲彈藥刀械管制條例案件，不服臺灣高等法
院中華民國110年9月29日第二審判決（110 年度上訴字第1389號
，起訴案號：臺灣桃園地方檢察署109年度偵續字第134號），提
起上訴，本院判決如下：
    主  文
上訴駁回。
    理  由
一、按刑事訴訟法第377 條規定，上訴於第三審法院，非以判決
    違背法令為理由，不得為之。是提起第三審上訴，應以原判
    決違背法令為理由，係屬法定要件。如果上訴理由書狀並未
    依據卷內訴訟資料，具體指摘原判決不適用何種法則或如何
    適用不當，或所指摘原判決違法情事，顯與法律規定得為第
    三審上訴理由之違法情形不相適合時，均應認其上訴為違背
    法律上之程式，予以駁回。
二、本件原判決綜合全案卷證資料，本於事實審法院之推理作用
    ，認定上訴人方韶暐有其犯罪事實欄所載共同非法持有可發
    射子彈具有殺傷力之改造霰彈槍1 支之犯行，因而撤銷第一
    審對上訴人科刑之判決，改判仍論上訴人以共同犯民國 109
    年6月12日修正生效前之槍砲彈藥刀械管制條例第8條第4 項
    非法持有可發射子彈具殺傷力改造槍枝罪（成立累犯，但經
    裁量後認毋庸加重其刑），處有期徒刑3 年10月，併科罰金
    新臺幣8 萬元，並諭知罰金易服勞役之折算標準及相關之沒
    收，已載敘其調查取捨證據之結果及憑以認定該犯罪事實之
    心證理由甚詳，核其所為之論斷，俱有卷存證據資料可資覆
    按，從形式上觀察，原判決尚無足以影響其判決結果之違背
    法令情形存在。
三、上訴人上訴意旨略稱：㈠、上訴人雖於警詢時坦承其於 107
    年11月間，在桃園市○○區○○○路0段000巷00弄00號12樓
    之4 客廳，有與案外人楊信傑一同把玩並拆解扣案改造槍枝
    之行為，但本件扣案改造槍枝係警員於同年12月5 日13時30
    分許，在上開處所楊信傑所承租之房間內查獲，並非在上訴
    人所居住之房間查獲。上訴人於上開時、地與楊信傑一同把
    玩之改造槍枝是否即為本件警員查扣之該把改造槍枝，並非
    無疑，原審對此疑點未予釐清，率為判決，允有欠妥。㈡、
    本件向警員檢舉之證人莊永正雖證稱其於同年11月16日，有
    拍攝到上訴人與楊信傑在上開處所客廳把玩改造槍枝之照片
    等語，但上訴人當時把玩者是否即為本件警員查扣之該把改
    造槍枝，尚非明瞭；何況莊永正於警詢時，係指稱上訴人 1
    人單獨持有改造槍枝云云，至第一審及原審方改稱上訴人與
    楊信傑共同持有扣案之該把改造槍枝云云，莊永正前後之指
    述不一，非無瑕疵，自不足供為本件不利於上訴人認定之證
    據。㈢、上訴人雖仍保有楊信傑向其承租房間之鑰匙，但並
    未隨意進入其內，楊信傑將本件扣案之該把改造槍枝擺放於
    其所居住之該房間內一事，上訴人並不知情，乃原審未詳加
    查明，遽行認定上訴人與楊信傑共同非法持有該把改造槍枝
    ，而予以論罪科刑，殊有不當云云。
四、證據之取捨與事實之認定，乃事實審法院之職權，苟其採證
    認事並不違背經驗法則與論理法則，即不能任意指為違法而
    執為適法之上訴第三審理由。原判決認定上訴人確有本件被
    訴共同非法持有可發射子彈具殺傷力改造槍枝之犯行，已就
    相關事證詳加調查論列，復綜合上訴人之供述，參酌證人莊
    永正、楊信傑、陳慶盈、羅韻晴及警員郭延信之證詞，佐以
    卷附現場照片，徵引卷附內政部警政署刑事警察局鑑定書，
    參以卷附莊永正拍攝上訴人與楊信傑一同把玩槍枝之照片，
    相互斟酌判斷，資為前揭認定，已說明其取捨證據判斷之依
    據及得心證之理由，並就上訴人否認犯罪所執扣案改造槍枝
    係楊信傑個人持有，與伊無關云云之辯解，何以係飾卸之詞
    而與事實不符，敘明不足採取之理由綦詳（見原判決第3 頁
    第14行至第7 頁第26行），核其所為論斷俱有卷內資料足憑
    ，且無違背經驗、論理法則之情形。上訴意旨置原判決明確
    之論斷說明於不顧，猶執陳詞，任意加以指摘，無非係對於
    原判決已詳加論敘說明之事項及屬原審採證認事職權之適法
    行使，持憑己見而為不同之評價，且重為事實之爭執，顯與
    法律規定得為第三審上訴理由之違法情形不相適合。揆之首
    揭規定及說明，本件上訴人之上訴為不合法律上之程式，應
    予駁回。又原判決認定上訴人本件犯罪成立累犯，惟其判決
    主文未一併記載「累犯」，固嫌未洽，但於原判決本旨及結
    果尚無影響，附此敘明。
據上論結，應依刑事訴訟法第395條前段，判決如主文。
中    華    民    國   111    年    2     月    17    日
                  刑事第一庭審判長法  官  郭  毓  洲  
                                  法  官  林  英  志  
                                  法  官  林  靜  芬  
                                  法  官  蔡  憲  德  
                                  法  官  周  盈  文  
本件正本證明與原本無異
                                  書記官
中    華    民    國   111    年    2     月    23    日